# 请教陈版关于投资性主体合并的问题

提问人：qwn9433 时间：2020-07-23 12:18:00
目前有一家有限合伙企业A，其设立目的为通过投资活动实现合伙企业的资本增值，属于投资性主体。由于合伙企业约定营业期限较短，为及时投资两个项目与A公司两位自然人员工B和C，设立两家有限合伙企业D和E并由D和E对外投资。B和C担任GP，A合伙企业担任LP出资并拥有74%和99%股权，实质D和E基本由A合伙企业决策控制。
请教陈版：1.A属于投资性主体，能否豁免合并D和E。2.如果母公司是投资性主体，则只应将那些为其投资活动提供相关服务的子公司纳入合并范围，这句话怎么理解。

回答人：chenyiwei
如果合伙企业D、E的设立唯一目的就是作为对这两个项目的投资载体，则应认为D、E是“为其投资活动提供相关服务的子公司”，将D、E纳入合并报表范围，从而在A的合并报表层面直接反映底层投资资产。